【裁判字號】    90,易,368
【裁判日期】    900731
【裁判案由】    違反電子遊戲場業管理條例等
【裁判全文】
臺灣宜蘭地方法院刑事判決                            九十年度易字第三六八號
    公  訴  人  臺灣宜蘭地方法院檢察署檢察官
    被      告  甲○○
右列被告因違反電子遊戲場業管理條例等案件，經檢察官聲請簡易判決處刑（九十年
度偵字第七四一號、九十年度偵字第七四九號），本院羅東簡易庭認不宜以簡易判決
處刑，移送前來，本院改依通常訴訟程序審理，判決如左：
    主  文
甲○○共同連續在公眾得出入之場所賭博財物，處罰金肆仟元，如易服勞役，以參佰
元折算壹日。扣案之賭博性「麒麟一代」型小瑪琍電動機具壹台（含ＩＣ板壹片）及
機具內之賭資新台幣貳仟玖佰玖拾元均沒收。
    事  實
一、甲○○基於賭博之概括犯意，自民國九十年一月二十三日下午十一時起至同年二
    月十四日下午五時五十分止，在宜蘭縣羅東鎮○○街一一三巷十號二樓其所經營
    之爵士撞球場之公眾得出入之場所，由與之有犯意聯絡之真實姓名年籍不詳成年
    男子「謝瑞濱」提供，擺置賭博性「麒麟一代」型小瑪琍電動機具一台，而連續
    利用上開機具與不特定之賭客賭博財物。其賭博方式為賭客每次須投入新台幣(
    下同)十元為賭注，如賭客贏取金額可待結束時再由機具出幣口退幣。嗣於同年
    二月十四日下午五時五十分許，經警查獲，並扣得前開賭博性「麒麟一代」型小
    瑪琍電動機具一台（含ＩＣ板一片）及機具內之賭資二千九百九十元。
二、案經宜蘭縣警察局羅東分局報告、宜蘭縣政府移送台灣宜蘭地方法院檢察署檢察
    官聲請簡易判決處刑。
    理  由
一、訊據被告甲○○對於右揭事實坦承不諱，並有扣案如事實欄所載之機具及賭資可
    資佐證，足認被告之自白真實可採，其犯行堪予認定，應依法論科。
二、按「賭博」乃以未知之不確定事實，決定勝負，爭取財物輸贏之行為。而刑法第
    二百六十六條第一項前段之罪，係處罰在公共場所或公眾得出入場所賭博財物之
    行為，上開「麒麟一代」型小瑪琍電動機具設有出幣口，並每次以十元下注之事
    實，為被告所自承，是該機具係屬賭博性電動機具。核被告所為，係犯刑法第二
    百六十六條第一項前段之在公眾得出入之場所賭博財物罪，其與真實姓名年籍不
    詳之成年男子「謝瑞濱」有犯意聯絡與行為分擔，為共同正犯。又先後多次賭博
    犯行，時間緊接，方法相同，顯係基於概括犯意為之，應依連續犯之關係以一罪
    論，並加重其刑。爰審酌被告無前科素行（有被告之台灣高等法院檢察署刑案紀
    錄簡覆表一紙在卷可稽）、犯罪情節尚屬輕微、犯後坦承之態度等一切情狀量處
    如主文所示之刑，並諭知易服勞役之折算標準。扣案之賭博性「麒麟一代」型小
    瑪琍電動機具一台（含ＩＣ板一片）及機具內之賭資二千九百九十元，為當場賭
    博之器具及在賭檯處之財物，不問屬於犯人與否，均應依法沒收之。
三、公訴人另以：被告未辦理電子遊戲場業務之營利事業登記，即於前揭時、地擅自
    擺設前揭電動機具，供不特定人賭博之行為，尚涉有違反電子遊戲場業管理條例
    第十五條規定，而應依同條例第廿二條論處等語。經查，電子遊戲場業管理條例
    雖業經總統於八十九年二月三日公布並於同日施行，該條例第十五條規定，未經
    本條例辦理營利事業登記者，不得經營電子遊戲場，否則違反該條規定者，即應
    依同條例第廿二條規定，處行為人一年以下有期徒刑、拘役或科或併科新台幣五
    十萬元以上二百五十萬元以下罰金。然該條例第三條、第四條亦明定：「本條例
    所稱電子遊戲場業，指設置電子遊戲機供不特定人益智娛樂之營利事業」、「本
    條例所稱電子遊戲機，指利用電、電子、電腦、機械或其他類似方式操縱，以產
    生或顯示聲光影像、圖案、動作之遊樂機具，或利用上述方式操縱鋼珠或鋼片發
    射之遊樂機具。但未具影像、圖案，僅供兒童騎乘者，不包括在內。前項電子遊
    戲機不得有賭博或妨害風化之設計及裝置，其分類如下：一、益智類。二、鋼珠
    類。三、娛樂類。前項分類標準，由中央主管機關定之。」，是所謂電子遊戲場
    業應辦理營利事業登記者，應係指經營設置益智類、鋼珠類、娛樂類之電子遊戲
    機，供不特定人『益智娛樂』之營利事業，方有同條例第十五條、第廿二條之適
    用，倘行為人所設置之電動機具，均為賭博性之電子遊戲機，則應視其行為是否
    構成刑法上之賭博罪而予論處，應無更依電子遊戲場業管理條例第廿二條處罰之
    餘地，而本件被告僅於上址設置前開賭博性之電動機具，並無其他益智類、鋼珠
    類、娛樂類等單純供人益智娛樂之電子遊戲機之事實，業據前揭被告供述翔實，
    並有卷附臨檢現場紀錄一紙可按，是揆諸上開說明，被告所為尚無電子遊戲場業
    管理條例之適用，是此部分應屬犯行不能證明，惟公訴人認此部分與前揭有罪部
    分屬裁判上一罪關係，爰不另為無罪之諭知。
據上論斷，應依刑事訴訟法第四百五十二條、第二百九十九條第一項前段、刑法第二
十八條、第五十六條、第二百六十六條第一項前段、第二項、第四十二條第二項，罰
金罰鍰提高標準條例第一條前段、第二條，判決如主文。
本案經檢察官廖允松到庭執行職務。
中    華    民    國    九十      年    七      月      三十一        日
                                  臺灣宜蘭地方法院刑事第二庭
                                      法  官  郭  淑  珍
右正本證明與原本無異。
如不服本判決，應於判決送達後十日內，向本院提出上訴狀。（應附繕本）
                                      書記官  陳  淑  宜
中    華    民    國    九十      年    八      月        一          日
附錄法條
刑法第二百六十六條第一項
在公共場所或公眾得出入之場所賭博財物者，處一千元以下罰金，但以供人暫時娛樂
之物為賭者，不在此限。


司法院資訊處製作；財團法人民間司法改革基金會備份。
